【裁判字號】    99,上易,921
【裁判日期】    991125
【裁判案由】    竊盜
【裁判全文】
臺灣高等法院高雄分院刑事判決         99年度上易字第921號
上  訴  人
即  被  告  王進祥
選任辯護人  吳豐賓律師
上列上訴人因竊盜案件，不服臺灣高雄地方法院99年度審易字第
2885號中華民國99年8 月6 日第一審判決（起訴案號：臺灣高雄
地方法院檢察署99年度偵字第9842號），提起上訴，本院依簡式
審判程序判決如下：
     主  文
上訴駁回。
王進祥緩刑貳年，緩刑期間付保護管束。
     事  實
一、王進祥與曾俊樺（同案被告，另結）共同基於意圖為自己不
    法之所有之犯意聯絡，於民國99年3 月10日下午4 時許，在
    高雄市○○區○○路189 號前，由王進祥負責把風，曾俊樺
    則持其所有而客觀上可供兇器使用之中心沖1 支（長約13公
    分，為鐵製品，可單手握持）及T 型扳手1 支（長約23公分
    ，為鐵製品，可單手握持）為工具，破壞車牌0929-XK 號自
    用小客車之右前方車窗（毀損部分未據告訴）後，入內行竊
    ，竊得謝妙真所有之皮包1 只（內有身分證、健保卡、汽車
    駕駛執照各1 張，及現金新台幣2 萬元）。得手後，嗣於同
    日下午4 時40分許，王進祥乘騎機車後載曾俊樺，在高雄市
    三民區○○○路與鼎昌路交岔口為警攔查，並扣得上開中心
    沖與T型扳手各1支，經曾俊樺自首犯行，而查悉上情。
二、案經高雄市政府警察局三民第二分局移送臺灣高雄地方法院
    檢察署檢察官偵查起訴。
     理  由
一、上開事實，業據上訴人即被告王進祥於原審及本院審理時供
    承不諱，核與共同被告曾俊樺於警詢、偵查中及原審審理時
    供述，被害人謝妙真於警詢中之證述情節相符，並有卷附之
    刑事案件報案三聯單1 紙。及扣案之中心沖、T 型扳手各1
    支可資佐證。足見被告之自白與事實相符，自得採為認定被
    告犯罪證據。綜上所述，本件事證明確，被告之犯行，堪以
    認定。
二、按刑法第321 條第1 項第3 款之攜帶兇器竊盜罪，係以行為
    人攜帶兇器竊盜為其加重條件，此所謂兇器，其種類並無限
    制，凡客觀上足對人之生命、身體、安全構成威脅，具有危
    險性之兇器均屬之，且祇須行竊時攜帶此種具有危險性之兇
    器為已足，並不以攜帶之初有行兇之意圖為必要（最高法院
    75年度臺上字第1166號判決、79年臺上字第5253號判例參照
    ）。查被告等人行竊用之中心沖1 支及T 型扳手1 支，長度
    各約為13公分及23公分，均為鐵製品，為金屬材質，質地堅
    硬，且可單手握持，被告等人攜帶該物以行竊，客觀上皆足
    以對人之生命、身體產生相當之危害，性質上屬兇器無疑。
    是核被告王進祥所為，係犯刑法第321 條第1 項第3 款之攜
    帶兇器竊盜罪。又被告與曾俊樺間，就上開犯行，有犯意聯
    絡及行為分擔，均為共同正犯。
三、原審因而適用刑法第28條、第321 條第1 項第3 款、第38條
    第1 項第2 款之規定，並審酌被告犯後坦承犯行，態度良好
    ，所犯情節非重等一切情狀，量處有期徒刑7 月，以資懲儆
    。並認扣案之中心沖1 支、T 型扳手1 支，係共犯曾俊樺所
    有，已經其供明在卷，且被告等犯罪所用之物，依刑法第38
    條第1 項第2 款規定宣告沒收。經核原審此部分判決認事用
    法並無不合，量刑亦屬適度，被告王進祥上訴意旨，雖指稱
    ：原判決量刑過重不當，請求另為適當之判決云云。惟查被
    告王進祥涉犯刑法第321 條第1 項第3 款之攜帶兇器竊盜罪
    ，原審僅量處有期徒刑7 月，量刑至為妥適，並無不當，被
    告上訴意旨，仍執前詞，指摘原審此部分判決不當，為無理
    由，應予駁回。
四、查被告前未曾因故意犯罪而受有期徒刑以上刑之宣告，有台
    灣高等法院被告前案紀錄表在卷。茲因一時失慮，觸犯刑章
    ，且所犯情節非重，並於本院審理中已與被害人謝妙真達成
    民事和解，並賠償損害完畢，被害人亦請求免究，有和解書
    1 份附卷可稽（見本院卷第43頁）。經此偵審程序及科刑教
    訓，當知所警惕，應無再犯之虞，本院因認被告所受刑之宣
    告，以暫不執行為適當，併宣告緩刑2 年，以啟自新。復諭
    知緩刑期間，交付保護管束。
據上論斷，應依刑事訴訟法第273 條之1 第1 項、第368 條、刑
法第74條第1項第1款、第93條第1項，判決如主文。
本案經檢察官蔡國禎到庭執行職務。
中    華    民    國    99    年    11    月    25    日
                  刑事第七庭    審判長法  官  莊飛宗
                                      法  官  蔡廣昇
                                      法  官  謝宏宗
以上正本證明與原本無異。
本件判決不得上訴。
中    華    民    國    99    年    11    月    26    日
                                      書記官  蘇恒仁
附錄本判決論罪科刑法條：
中華民國刑法第321條第1項第3款
（加重竊盜罪）
犯竊盜罪而有左列情形之一者，處 6 月以上、 5 年以下有期徒
刑：
三、攜帶兇器而犯之者。

司法院資訊處製作；財團法人民間司法改革基金會備份。
